【裁判字號】    98,訴,219
【裁判日期】    980831
【裁判案由】    違反森林法等
【裁判全文】
臺灣宜蘭地方法院刑事判決               98年度訴字第219號
公  訴  人  臺灣宜蘭地方法院檢察署檢察官
被      告  丙○○
            癸○○
            乙○○
            壬○○
                      樓
            戊○○
            子○○
            甲○○
被      告  丑○○
上  一  人
選任辯護人  林恆毅律師
被      告  己○○
上  一  人
選任辯護人  林世超律師
上列被告因違反森林法等案件，經檢察官提起公訴（97年度偵字
第4439、4440號），本院判決如下：
    主  文
丙○○結夥二人以上，為搬運贓物，使用車輛竊取森林主產物，
處有期徒刑捌月，併科罰金新臺幣參拾肆萬壹仟柒佰伍拾肆元，
罰金如易服勞役，以新臺幣壹仟元折算壹日。
癸○○、乙○○、壬○○結夥二人以上，為搬運贓物，使用車輛
竊取森林主產物，各處有期徒刑陸月，均併科罰金新臺幣參拾肆
萬壹仟柒佰伍拾肆元，徒刑如易科罰金，罰金如易服勞役，均以
新臺幣壹仟元折算壹日。
戊○○、子○○幫助結夥二人以上，為搬運贓物，使用車輛竊取
森林主產物，各處有期徒刑參月，均併科罰金新臺幣伍萬肆仟伍
佰伍拾捌元，徒刑如易科罰金，罰金如易服勞役，均以新臺幣壹
仟元折算壹日。
甲○○幫助結夥二人以上，為搬運贓物，使用車輛竊取森林主產
物，累犯，處有期徒刑參月，併科罰金新臺幣伍萬肆仟伍佰伍拾
捌元，徒刑如易科罰金，罰金如易服勞役，均以新臺幣壹仟元折
算壹日。
丑○○故買贓物，處有期徒刑參月，如易科罰金，以新台幣壹仟
元折算壹日；又故買贓物，處有期徒刑參月，如易科罰金，以新
台幣壹仟元折算壹日。應執行有期徒刑伍月，如易科罰金，以新
台幣壹仟元折算壹日。
己○○無罪。
    犯 罪 事 實
一、甲○○前因竊盜案件，於民國94年間經台灣高等法院判處有
    期徒刑8月確定，於96年3月24日執行完畢。
二、丙○○於宜蘭縣羅東鎮開設茶行，而與對於盜採林木深諳其
    道杜建欽（未據起訴）結識，在杜建欽之謀議下，遂與癸○○、乙○○、壬○○及其他不詳姓名之成年人2、3人，基於
    意圖為自己不法所有之犯意聯絡，並基於單一行為決意，於
    96年6月14日晚上至次日凌晨，在宜蘭縣大同鄉南山村太平
    山事業區第54林班地內，由不詳姓名之成年人操作挖土機及
    使用電鋸，將行政院退輔會榮民森林保育事業管理處（下稱
    森林保育處）所管領之扁柏生立木鋸斷，由丙○○指示乙○○以電鋸將思源啞口720林道入口二處柵欄鋸斷鑰匙破壞後
    ，由丙○○、乙○○、壬○○在路口把風，由癸○○依丙○○之指示，駕駛大貨車進入該林班地，由不詳姓名之成年人
    2、3人操作挖土機將切割好之生立木材5段【材積為2.64立
    方公尺，案發當時山價新臺幣（下同）143,598元】置於大
    貨車上，由癸○○載離上開林班地而竊盜得手。嗣即由丙○○引導，載往苗栗縣銅鑼鄉○○路文陵巷2弄24號，連同未
    能證明係本件所竊之其他檜木，以合計950,000元之價格，
    販售丑○○。丑○○明知上開扁柏生立木係來源不明之贓物
    ，竟予以買入後加工銷贓。嗣因留置現場之挖土機發生故障
    無法發動，於96年6月底某日至96年7月19日上午之期間，由
    被告丙○○指示癸○○聯絡戊○○、子○○，至上開林班地
    內修理挖土機，戊○○、子○○即基於幫助之犯意，接續3
    次趁夜前往上開林班地內，修理挖土機，同有幫助犯意之甲○○，則於上開期間與戊○○、子○○同往1次。待挖土機
    修理至可以發動後，即由被告子○○聯絡甲○○，覓拖板車
    另載運一部挖土機上山以取代上開故障挖土機，甲○○即委
    請不知情之拖板車司機庚○○駕駛拖板車至宜蘭縣員山鄉某
    處，轉載自台北某處載運而來之挖土機至上開林班地。於96
    年6月19日晚上至96年6月20日凌晨5時許，仍由壬○○、丙○○在場把風等候、由乙○○伺機以鐵剪剪斷鐵閘門，讓庚○○所駕駛之拖板車及癸○○所駕駛之大貨車先後入內，由
    不詳姓名之成年人操作新挖土機，將鋸斷之扁柏樹頭（材積
    0.61立方公尺，案發當時山價27,279元）置於癸○○所駕駛
    之大貨車，由其原所在位置之太平山事業區54林班地，移至
    720線林道入口約2,500公尺處，至舊挖土機則由庚○○載運
    下山。繼而於98年7月21日至98年10月30日上午5時許期間之
    某日深夜，再依丙○○指示，以由癸○○至上開地點載運該
    棵樹頭，由不詳姓名之成年人操作挖土機，由丙○○、壬○○把風、乙○○破壞柵欄鎖之同上方法，竊得上開扁柏樹頭
    得手後，癸○○再依指示將扁柏樹頭載至丑○○處。丑○○
    明知上開扁柏樹頭為來源非法之贓物，仍於苗栗縣三義縣某
    處以60,000元至80,000元之價格向丙○○故買之。
三、案經宜蘭縣政府警察局報請台灣宜蘭地方法院檢察署檢察官
    偵查起訴。
    理  由
壹、程序部分：按被告以外之人於審判外之言詞或書面陳述，除
    法律有規定者外，不得作為證據。又被告以外之人於審判外
    之陳述，雖不符合同法第159條之1至第159條之4之規定，但
    經當事人於審判程序同意作為證據，法院審酌該言詞陳述或
    書面陳述作成之情況，認為適當者，亦得為證據，刑事訴訟
    法第159條第1項定有明文。本院以下所採用被告以外之人於
    審判外之言詞陳述，當事人於本院準備程序及審判期日中均
    表示同意做為審理資料，本院審酌上開證據資料製作時之情
    況，尚無違法不當之瑕疵，亦認為以之作為證據應屬適當，
    依刑事訴訟法第159條之5規定，認前揭證據資料均有證據能
    力，合先敘明。
貳、實體部分：
甲、有罪部分：
一、上開犯罪事實，業據被告丙○○、癸○○、乙○○、壬○○
    於警訊、偵查及本院審理時均坦承不諱，核與證人即森林保
    育處副技師辛○○、技士丁○○於本院審理時之證述相符，
    且有96年6月21日森林被害報告書、森林主副產物被害價格
    （山價）查定書林產處分生產費用查定明細表、太平山事業
    區第54林班林木利用材積及總售價計算表、羅東林區管理處
    太平山工作站遺留木（贓物）數量明細表、羅東林區管理處
    太平山工作站被害地立木材積調查表（警卷第305至311頁）
    、羅東林管理處太平山工作站盜伐案96年6月20日會勘紀錄
    、現場位置圖（警卷第312至313頁）、96年6月25日行政院
    退輔會榮民森林保育事業管理處林政案件調查報告表、96年
    6月15日會勘紀錄及照片10幀（警卷第315至321頁）、96年7
    月23日行政院退輔會榮民森林保育事業管理處林政案件調查
    報告表（警卷第294頁）、96年7月20日會勘紀錄及照片6張
    （警卷第295至297頁）、96年10月31日行政院退輔會榮民森
    林保育事業管理處林政案件調查報告表（警卷第299頁）、
    聯合會勘紀錄及照片9張（警卷第300頁至304頁）、現場位
    置圖（警卷第305頁）、96年10月30日森林被害報告書、森
    林主副產物被害價格（山價）查定書林產處分生產費用查定
    明細表、太平山事業區第54林班林木利用材積及總售價計算
    表、羅東林區管理處太平山工作站遺留木（贓物）數量明細
    表、羅東林區管理處太平山工作站被害地立木材積調查表（
    警卷第306至311頁）及癸○○（行動電話0000000000號）、
    乙○○（行動電話0000000000號）、戊○○（行動電話0000
    000000號）、庚○○（行動電話0000000000號）、壬○○（
    行動電話0000000000號）等使用之行動電話，於96年7月20
    日凌晨，在現場出現之訊息之行動電話基地台之收發紀錄、
    癸○○、庚○○、壬○○使用之行動電話及丙○○使用之行
    動電話0000000000等之通聯紀錄各1份在卷可參。
二、被告丙○○、癸○○、乙○○、壬○○雖坦承上開犯行，惟
    對竊盜時間均稱記憶不清，本件關於被告丙○○、癸○○、
    乙○○、壬○○竊取林木及被告丑○○故買贓物之時間說明
    如下：
（一）依96年6月21日森林被害報告書所載：「本件係本站南山
      駐在所與森保處勝光管制站巡視員等人於96年6月15日上
      午執行聯合巡視勤務時，發現思源啞口720林道入口二處
      柵欄鑰匙均遭人鋸斷破壞，經深入林地查看，發現一株扁
      柏生立木遭人盜鋸，部分被害林木被運出其餘遺留置現場
      ，本案現場96.06.14上午本站同仁亦曾會同森保處同仁聯
      合巡視，並未發現不法情事、二處柵欄鑰匙均完好，經研
      判上述情事應於當日晚間所為，經調閱本站路口監視器發
      現確實於96.06.15（應係96.06.14）傍晚18時53分該監視
      器遭不明人士使用竹竿等物品將其監視鏡頭移動（往上方
      角度）至無法蒐證當晚經過台七甲線來往之車輛。」（警
      卷第306頁）。又證人丁○○證稱：遭盜伐之生立木樹頭
      還在現場等語明確。堪認被告丙○○、癸○○、乙○○、
      壬○○等人於96年6月15日夜間盜採扁柏生立木1棵，再將
      該扁柏生立木鋸成5段運送下山，售予被告丑○○。
（二）依96年7月20日會勘紀錄所載：「96年7月20日早上6時20
      分勝光守衛站莊明正至大甲溪事業區40林班（720線林道
      ）巡視，發現外面柵欄被推倒破壞（同日凌晨2時30分巡
      視時柵欄完好），隨即電話回報棲蘭山工作區，並通知太
      平山工作站南山分駐所林建邦，並向勝光及南山派出所備
      案，南山分駐所、聖光及南山派出所均表示無人力可前往
      支援，便由勝光守衛站莊明正、林源逢、簡長福一同前往
      現場查看。早上11時30分棲蘭山工作區康仕楷會同森警隊
      羅東分隊及勝光守衛站人員再次前往現場查看，抵達現場
      發現第一道柵門遭人推倒破壞，再進入約200公尺處發現
      第二道柵欄門鎖被破壞，柵門被打開，前往720線林道內
      約2500公尺處，發現有一棵高約190公分，寬約150公分的
      扁柏樹頭（原置於太平山事業區54林班地內），進入太平
      山事業區54林班地內，查看後發現前林政案件遺留現場之
      挖土機被運出、乙株針一級扁柏倒木（材積約1.1立方公
      尺）有被移動跡象。」（警卷第294頁）顯示96年7月20日
      於本件犯罪地點僅有1棵扁柏樹頭及1棵扁柏倒木被移動，
      並無林木遭竊。然被告丙○○、癸○○、乙○○、壬○○
      、戊○○、子○○、甲○○於96年7月19日晚間至96年7月
      20日凌晨至上開處所載運樹頭等情，已據上開被告自白明
      確，復有通聯紀錄可查，關於被告乙○○如何等待時機剪
      斷柵欄門鎖等情，亦核與上開會勘紀錄所載時間相符。此
      部分被告丙○○、癸○○、乙○○、壬○○、戊○○、子
      ○○、甲○○之自白確與事實相符。惟關於被告丙○○、
      癸○○、乙○○、壬○○自白有於上開時間在上開處所竊
      得樹頭1棵得手，由被告癸○○於同日載至被告丑○○處
      出售等情，與事證尚有未合。此部分即難予以認定。
（三）參以96年10月30日聯合會勘記錄：「1、森保處勝光守衛
      站技術士莊明正於96.10.30上午6時30分巡視720線林道時
      ，發現第一道柵欄鐵鍊被剪斷（掛回原處），立即通知太
      平山站、森警隊羅東分隊、南山派出所及勝光派出所等相
      關單位至現場，一併會同進入該林道查看。2、查看結果
      ，發現該林道內第二道柵欄鐵鍊亦被剪斷，柵欄被打開，
      林道上有明顯大型車行駛痕跡，林道內擋土牆被破壞，林
      班地內有明顯挖土機行駛痕跡，原放置在擋土牆內之扁柏
      樹頭已被運離。．．．會勘情形：聯合清查人員於96.10.
      30上午9時50分到達現場執行清查工作，清查結果發現原
      放置在擋土牆內（座標：X285024、Y0000000）之扁柏樹
      頭及林班地內（座標：X284919、Y0000000）舊案之被害
      扁柏林木乙段（長2.5M徑50CM）均被竊離現場」（警卷第
      291頁）堪認於96年7月20日遭移動至720線林道內約2500
      公尺處之扁柏樹頭，係於96年10月30日發現遭竊離現場。
      至於上開會勘紀錄所載「林班地內（座標：X284919、Y00
      00000）舊案之被害扁柏林木乙段（長2.5M徑50CM）」雖
      亦竊離現場，惟此部分未據檢察官起訴，且除被告癸○○
      曾於警訊稱有「98年7月底8月初時，丙○○一次利用行動
      電話與我聯絡，雇用我的貨卡車至上述地點載運置於擋土
      牆內側之樹頭及兩截木材」等語外，其餘被告均未自白有
      次上開時間竊取樹頭以外之其他木材，是此部分不能遽以
      認定為被告丙○○、癸○○、乙○○、壬○○等人所竊，
      附此敘明。
（四）佐以證人辛○○於本院審理時證稱：起訴書所載之時間，
      僅有扁柏生立木2.64立方公尺之木材遭盜採且搬出該林班
      地。96年7月20日有1.1立方公尺之扁柏遭移動之痕跡，沒
      有被運出。至於另一株扁柏樹頭，係96年10月30日遭竊。
      自96年6月至96年10月間只有上述之木材遭竊等語明確（
      本院卷第136頁）。證人丁○○亦於本院審理時證稱：本
      件遭盜伐之林木僅有1棵生立木；96年10月30日被竊之樹
      頭係扁柏風倒木等語明確。
（五）綜合上開會勘紀錄、證人之證述及被告丙○○、癸○○、
      乙○○、壬○○之自白，應認被告係於96年7月19日晚間
      至96年7月20日凌晨，操作挖土機將扁柏樹頭1棵先移至
      720線林道內約2500公尺處，再於96年7月21日至96年10
      月30日期間之某日，竊取該扁柏樹頭得手，嗣後販售與被
      告丑○○。公訴人起訴書所載被告丙○○、癸○○、乙○○、壬○○等人於96年7月20日竊取扁柏樹頭1棵得手，再
      即時售與被告丑○○部分，與事實不合，應予更正。
（六）另本件經查獲後，被告丙○○、癸○○、乙○○、壬○○
      、戊○○、子○○、甲○○與警共同會勘之日期為97年8
      月22日，公訴人誤認為犯罪時間為「96年8月22日之後某
      日」（起訴書第3頁第10行），而認「96年8月22日當時，
      尚有樹頭一顆置於現場，而於同年10月30日會勘時，該樹
      頭已遭盜走」（起訴書第5頁倒數第8行至倒數第6行），
      亦有誤會。
（七）從而，被告丑○○向被告丙○○買受之樹頭，據被告癸○○於警訊供稱：「第三次於98年7月底8月初時，丙○○一
      次利用行動電話與我聯絡，雇用我的貨卡車至上述地點載
      運置於擋土牆內側之樹頭．．．，後來丙○○就叫我將樹
      頭及木材運往苗栗縣三義鄉某一處木材行」等語明確。被
      告丙○○於警訊供稱：第二次與被告丑○○交易時是在96
      年8月左右，正確時間忘記了，地點亦是在三義地區，交
      易金額約60,000元至80,000元，交易項目是檜木樹頭，是
      警訊所提示相片中之樹頭（即96年10月30日發現失竊之扁
      柏樹頭）無誤等語。而被告丑○○供稱：有一次購買的檜
      木樹根比較小，以大約70,000元至80,000元之價格向被告
      丙○○購買等語（警卷第169頁）。再參考本件失竊樹頭
      之山價為27,279元，則堪認本件被告丙○○等人所竊取而
      後售與被告丑○○之扁柏樹頭應係約60,000元至80,000元
      。至被告丑○○另向被告丙○○所買受180,000元之樹頭
      ，此部分僅有被告丙○○、丑○○之自白，並無補強證據
      可參，不能遽予認定。
三、被告戊○○、子○○、甲○○矢口否認上開犯行，被告戊○○辯稱：癸○○稱友人車子在山上壞掉，請伊過去修車，伊
    不知他們在現場做什麼，到現場只是修怪手引擎，修好即下
    山云云；被告子○○辯稱：伊跟戊○○一起去修理怪手，不
    知道癸○○等人在山上做什麼云云；被告甲○○辯稱：是子
    ○○要伊幫忙叫拖板車運怪手下來，不知道丙○○等人在山
    上做什麼云云。惟查，被告戊○○、子○○確於上開時地修
    理挖土機3次、被告甲○○確有於上開時地在場1次，為被告
    戊○○、子○○、甲○○於警訊、偵查及本院審時均坦承不
    諱。渠等所至地點並非路旁，而係深入森林之林班地，入口
    並設有柵欄及標示為國有林地之告示牌，有會勘照片（警卷
    第222頁下圖、第224頁上圖、第232頁下圖）在卷可查。且
    渠等在場時均見該處多有遭砍倒之林木數截及被鋸之樹頭，
    路面凌亂之情形（警卷第233頁），則渠等辯稱不知被告丙○○等人在國有林地從事盜採林木行為云云，顯不可信。再
    參以渠等至上開林班地之時間均為深夜至凌晨，益見明知自
    己行為違法而避人耳目之舉。被告戊○○、子○○、甲○○
    上開辯解，均為卸責之詞，不足採信。
四、被告丑○○矢口否認上開犯行，辯稱：伊以為木材是丙○○
    是合法取得的，丙○○稱係滑落木云云。惟查，被告丑○○
    為木材商，從事木材買賣達10年，此為被告丑○○自承不諱
    ，則對於所購買木材來源應有能力辨認。被告丑○○係因接
    獲被告丙○○電話聯繫即由苗栗前住宜蘭看貨，旋即以950,
    000元成交，支付現金，被告丙○○稱木材沒問題，但伊並
    未向被告丙○○索取合法證明等情，為被告丑○○供承不諱
    ，復有被告丙○○之供述可參。則渠與被告丙○○素不相識
    ，僅因接獲素不認識之丙○○電話，稱有木材要賣，並因被
    告丙○○口稱木材來源正常，即遽以高達九十餘萬元之高價
    ，支付現金，向被告丙○○買受木材，此等交易情節，顯不
    符常情。又被告丑○○於稱被告丙○○稱木材係滑落木云云
    ，亦與被告丙○○於本院審理時證稱：伊對木頭是外行，只
    聽過漂流木，不知道什麼是滑落木等語不符。再者，被告癸○○於警訊時明確供述，伊自山上運下之木材直接運至被告
    丙○○所指示之買主地點等情，被告丑○○身為木材商，在
    購買時應可輕易查知其所購買之5段木材係甫經裁切生立木
    ，及另1段樹頭上則有林務機關所做之紅色標記。被告丑○○上開辯解，為卸責之詞，不足採信。綜上，被告丙○○、
    癸○○、乙○○、壬○○、戊○○、子○○、甲○○、丑○○之事證明確，渠等犯行應均堪認定。
五、核被告丙○○、癸○○、乙○○、壬○○所為，係犯森林法
    第52條第1項第4款、第6款之結夥二人以上、為搬運贓物，
    使用車輛之加重竊取森林主產物罪；被告戊○○、子○○、
    甲○○所為，係幫助犯森林法第52條第1項第4款、第6款之
    結夥二人以上、為搬運贓物，使用車輛之加重竊取森林主產
    物罪；被告丑○○所為，係犯刑法第349條第2項之故買贓物
    罪。被告丙○○、癸○○、乙○○、壬○○，與杜建欽及其
    他不詳姓名之成年人就上開犯行，有犯意聯絡及行為分擔，
    均為共同正犯。被告戊○○、子○○、甲○○為幫助犯，依
    刑法第30條第2項之規定，依正犯之刑減輕之。被告丙○○
    、癸○○、乙○○、壬○○自98年6月14日晚間開始至98年
    10月30日止之期間在上開地點所為竊盜森林主產物之行為，
    係基於單一之竊取森林主產物之行為決意，而所為之接續行
    為，為包括一罪。被告丑○○先後2次故買贓物，其犯意各
    別，應予分論併罰，公訴人認係一罪，尚有未洽，附此敘明
    。至公訴人認被告丑○○於96年7月20日收受贓物部分，罪
    嫌不足，已如前述，惟此部分若構成犯罪，公訴人認亦係一
    罪關係（本院卷第67頁），此部分不另為無罪之諭知。被告
    甲○○前因竊盜案件，經判處有期徒刑8月確定，於96年3月
    24日執行完畢，有台灣高等法院被告前案紀錄表1份在卷足
    憑，其於5年內故意再犯本件有期徒刑以上之罪，核屬累犯
    ，依刑法第47條第1項之規定加重其刑，並與前揭幫助犯減
    輕部分先加重後減輕之。爰審酌被告丙○○、癸○○、乙○○、壬○○意圖不法利益，未恪遵法令，竊取森林主產物、
    被告戊○○、子○○、甲○○為圖小利，施以幫助，被告丑
    ○○為圖利而故買贓物，各對森林保育與國家財產造成損害
    之程度，被告丙○○之參與程度較被告癸○○、乙○○、壬○○嚴重，被告戊○○、子○○、甲○○自98年6、7月間參
    與幫助犯行之情節，惟被告丙○○、癸○○、乙○○、壬○○犯罪後均能坦承犯行，及被告丙○○、癸○○、乙○○、
    壬○○、戊○○、子○○、甲○○及丑○○之生活狀況、智
    識程度等一切情狀，分別量處如主文所示之刑，及就被告丙○○、癸○○、乙○○、壬○○各併科處贓額2倍之罰金341
    ,754 元（143,598×2＋27,279×2=341,754），就被告戊○○、子○○、甲○○亦併科處贓額2倍之罰金即54,558元（
    27,279×2= 54,558），並就被告癸○○、乙○○、壬○○
    、戊○○、子○○、甲○○、丑○○所處有期徒刑部分均諭
    知易科罰金之折算標準，及就被告丙○○、癸○○、乙○○
    、壬○○、戊○○、子○○、甲○○併科罰金部分均諭知易
    服勞役之折算標準，暨就被告丑○○定其應執行刑及諭知易
    科罰金之折算標準。至本件為犯罪工具之電鋸、鐵剪及大貨
    車，未能證明為丙○○、癸○○、乙○○、壬○○或共犯所
    有，爰不另為沒收之諭知，併予敘明。
乙、無罪部分
一、公訴意旨另以：被告丙○○、癸○○、乙○○、壬○○等於
    96年8月22日後之某日，再由被告丙○○指示被告癸○○上
    山竊得另1顆置於上開林班地之樹頭後，將樹頭載至被告丑
    ○○處，被告丑○○即以180,000元購得後，載往經營木材
    藝品店之被告己○○處銷贓，被告己○○明知該樹頭係來源
    不明之檜木，竟以二十萬元餘之價格買受後，指示載往苗栗
    縣三義鄉雙潭村大坪9之1號被告己○○承租之木材工廠藏放
    ，後並將之製成加工品。嗣為警循線蒐查，並於97年10月2
    日下午1時20分許，在苗栗縣三義鄉○○路38號被告己○○
    之住處查獲扣得檜木加工品即花瓶7個，因認被告己○○涉
    犯刑法第349條第2項之罪。
二、按犯罪事實應依證據認定之，無證據不得認定犯罪事實，刑
    事訴訟法第154條第2項定有明文。公訴人認被告己○○涉犯
    上開罪嫌，無非以被告丙○○、癸○○、乙○○、壬○○於
    警訊、偵查及本院審理時之自白及證述、被告丑○○、己○○於警訊、偵查及本院審理時之供述及扣案之檜木加工品花
    瓶7個等，資為論據。訊據被告己○○堅決否認上開犯行，
    辯稱：伊向丑○○購買的木材，丑○○經營正當木材行，也
    告訴伊木材沒有問題等語。
三、經查，被告己○○固坦承有向被告丑○○以二十萬元許之價
    格向被告丑○○買受檜木樹頭，被告丑○○亦坦承該樹頭即
    為伊以180,000向被告丙○○買得等語。然查，本件失竊之
    樹頭，僅有以上論罪科刑部分所載之扁柏樹頭1顆，山價為
    27,279元，被告丑○○及己○○均為有經驗之木材商，當不
    可能以高達十八萬至二十萬元許之高價買受，是被告丑○○
    向被告丙○○所買受，再售與被告己○○之樹頭，是否本件
    失竊之森林主產物，顯有可疑。另雖在被告己○○處扣有檜
    木加工品7個，惟證人即林務局羅東林區管理處太平山工作
    站技士江誼哲於警訊時證稱，無法確定查獲之檜木加工成品
    為被竊之國有林木等語明確。況且，被告己○○買受該木材
    之對象為木材商被告丑○○，又無證據證明失竊木材有何可
    辨識為贓物之特徵，公訴人認被告己○○涉犯上開罪嫌，證
    據顯有不足。此外，復查無證據證明被告己○○涉犯公訴人
    所指之上開犯行，不能證明被告己○○犯罪，依法應為無罪
    之諭知。
據上論斷，應依刑事訴訟法第299條第1項前段、第301條第1項，
森林法第52條第1項第4、6款，刑法第11條前段、第349條第2項
、第28條、第30條1項前段、第2項、第47條第1項、第41條第1項
前段、第42條第3項、第51條第5款，刑法施行法第1條之1第1項
、第2項前段，判決如主文。
本案經檢察官張立言到庭執行職務
中    華    民    國    98    年    8     月    31    日
                  刑事第二庭   審判長法  官    黃永勝
                                     法  官    鄭貽馨
                                     法  官    謝佩玲
以上正本證明與原本無異。
如不服本判決應於收受送達後十日內向本院提出上訴書狀，並應
敘述具體理由；其未敘述上述理由者，應於上訴期間屆滿後二十
日內向本院補提理由書(均須按他造當事人之人數附繕本)「切勿
逕送上級法院」。
                                     書記官  李玉雲
中    華    民    國    98    年    8     月    31    日
附錄本案論罪科刑法條全文：
森林法第52條第1項第4款、第6款
竊取森林主、副產物而有下列情形之一者，處6月以上5年以下有
期徒刑，併科贓額2倍以上5倍以下罰金：
四、結夥二人以上或僱使他人犯之者。
六、為搬運贓物，使用牲口、船舶、車輛，或有搬運造材之設備
    者。
中華民國刑法第349條第2項
搬運、寄藏、故買贓物或為牙保者，處5年以下有期徒刑、拘役
或科或併科1千元以下罰金。


司法院資訊處製作；財團法人民間司法改革基金會備份。
